【裁判字號】    98,交訴,1
【裁判日期】    980320
【裁判案由】    肇事遺棄罪
【裁判全文】
臺灣桃園地方法院刑事判決               98年度交訴字第1號
公  訴  人  臺灣桃園地方法院檢察署檢察官
被      告  乙○○
                    （現另案於臺灣東成技能訓練所執行中）
上列被告因肇事遺棄案件，檢察官原聲請簡易判決處刑（97年度
偵字第19581 號），經本院改適用通常程序審理，被告於本院準
備程序進行中就被訴事實為有罪之陳述，經告知簡式審判程序之
旨，並聽取當事人之意見後，本院合議庭裁定由受命法官獨任進
行簡式審判程序，茲判決如下：
    主  文
乙○○駕駛動力交通工具肇事，致人受傷而逃逸，累犯，處有期
徒刑柒月。
    事  實
一、乙○○前於民國94年間因竊盜案件，經本院以94年度易字第
    359 號刑事判決判處有期徒刑10月確定，於96年1 月31日縮
    刑期滿執行完畢（於本案構成累犯）。詎仍不知悔改，於97
    年7 月23日下午某時，駕駛動力交通工具車牌號碼AK-356號
    自用小貨車，沿桃園縣大園鄉內海村桃26線往北港村方向行
    駛，於同日下午1 時30分許，行經桃26線與民生路路口欲右
    轉駛入民生路（往臺61線方向）時，本應注意車前狀況，並
    隨時採取必要之安全措施，且依當時天候晴、日間自然光線
    、柏油路面乾燥、無缺陷、無障礙物、視距良好，並無不能
    注意之情事，竟疏未注意及此，而自後方追撞同向停等於上
    開路口正待左轉駛入民生路（往大園市區方向），由張傳郭
    （未受傷）所騎乘並搭載甲○○之車牌號碼K9Y-356 號重型
    機車，致張傳郭、甲○○人車倒地，甲○○並因之受有背挫
    傷之傷害（過失傷害部分業據甲○○撤回告訴，經臺灣桃園
    地方法院檢察署檢察官另為不起訴處分）。詎乙○○明知汽
    車駕駛人駕駛汽車肇事致人受傷或死亡，應即採取救護或其
    他必要之措施，不得駛離，且當時甲○○因擦撞而倒地，而
    可預見甲○○受有傷害，竟因其斯時另案遭受通緝，為避免
    遭到場處理車禍事故之員警查獲，而未下車察看採取救護或
    其他必要措施，置甲○○傷勢不理，旋基於肇事逃逸之犯意
    ，駕車往臺61線方向逃離現場。嗣經張傳郭、甲○○報警處
    理，為警循線查獲上情。
二、案經桃園縣政府警察局大園分局報告臺灣桃園地方法院檢察
    署檢察官偵查後聲請簡易判決處刑。
    理  由
一、查本件檢察官原聲請以簡易判決處刑，惟經本院認有刑事訴
    訟法第451 條之1 第4 項但書第1 款所定之情形，依同法第
    452 條規定，自應改適用通常程序審判之。另按刑事訴訟法
    第273 條之1 第1 項規定除被告所犯為死刑、無期徒刑、最
    輕本刑為3 年以上有期徒刑之罪或高等法院管轄第一審案件
    者外，於審判期日前之準備程序進行中，被告先就被訴事實
    為有罪之陳述時，審判長得告知被告簡式審判程序之旨，並
    聽取當事人、代理人、辯護人及輔佐人之意見後，裁定進行
    簡式審判程序。經查，本件被告乙○○被訴肇事遺棄罪，非
    前開不得進行簡式審判程序之案件，被告於本院準備程序進
    行中就被訴事實為有罪之陳述，經本院告知被告簡式審判程
    序之旨，並聽取被告及檢察官之意見後，爰依上開刑事訴訟
    法第273 條之1 第1 項之規定，由本院合議庭裁定由受命法
    官獨任進行簡式審判程序，合先敘明。
二、上揭犯罪事實，業據被告乙○○於警詢、檢察官訊問及本院
    審理中坦承不諱，核與證人即被害人甲○○、證人即在場之
    人張傳郭分別於警詢及檢察官訊問時；證人即在場之人劉德
    遠於警詢時證述之情節相符，復有證人甲○○之衛生署桃園
    醫院診斷證明書、道路交通事故現場圖、道路交通事故調查
    報告表（一）、（二）、現場照片等件附卷可稽，足認被告
    前揭任意性自白與事實相符，應堪採信。綜上所述，本件事
    證明確，被告犯行洵堪認定，應予依法論罪科刑。
三、核被告乙○○所為，係犯刑法第185 條之4 之駕駛動力交通
    工具肇事致人傷而逃逸罪。被告前於94年間因竊盜案件，經
    本院以94年度易字第359 號刑事判決判處有期徒刑10月確定
    ，於96年1 月31日縮刑期滿執行完畢，此有臺灣高等法院被
    告前案紀錄表1 份在卷足參。被告於前案有期徒刑執行完畢
    後，5 年內故意再犯本件有期徒刑以上之罪，為累犯，應依
    刑法第47條第1 項之規定，加重其刑。爰審酌被告駕車行經
    案發路口，未注意車前狀況及隨時採取必要之安全措施，而
    肇事致人受傷，詎竟僅為避免其通緝犯之身分為警查獲，而
    不依規定救護、報警而駕車逃逸，置被害人甲○○之傷勢於
    不顧，惡性甚鉅，兼衡被害人甲○○所受傷勢輕重程度，又
    被告犯後坦承犯行，並已於檢察官偵查中與被害人甲○○和
    解，此有臺灣桃園地方法院檢察署檢察官97年9 月19日訊問
    筆錄1 份在卷可參（見臺灣桃園地方法院檢察署97年度偵字
    第19581 號偵查卷宗第46頁、第47頁），犯後態度尚可等一
    切情狀，量處如主文所示之刑。
據上論斷，應依刑事訴訟法第452 條、第273 條之1 第1 項、第
299 條第1 項前段，刑法第185 條之4 、第47條第1 項，判決如
主文。
本案經檢察官黃珮如到庭執行職務。
中    華    民    國     98    年    3    月    20    日
                  交通法庭  法  官 林蕙芳
以上正本證明與原本無異。
如不服本判決應於收受判決後10日內向本院提出上訴書狀，並應
敘述具體理由。其未敘述上訴理由者，應於上訴期間屆滿後20日
內向本院補提理由書 (均須按他造當事人之人數附繕本)「 切勿
逕送上級法院」。
                            書記官 莊凱男
中    華    民    國    98    年    3     月    20    日
中華民國刑法第185條之4
（肇事遺棄罪）
駕駛動力交通工具肇事，致人死傷而逃逸者，處6 月以上5 年以
下有期徒刑。


司法院資訊處製作；財團法人民間司法改革基金會備份。
